臺灣臺北地方法院刑事判決　　　　　　　99年度易字第3453號
公　訴　人　臺灣臺北地方法院檢察署檢察官
被　　　告　林聖傑
上列被告因違反毒品危害防制條例案件，經檢察官提起公訴（九
十九年度毒偵字第四○一○號），及移送併辦（九十九年度毒偵
字第四○七四號），本院判決如下：
    主  文
林聖傑施用第二級毒品，處有期徒刑月，如易科罰金，以新臺
幣壹仟元折算壹日。扣案如附表所示之物均沒收。
    事  實
一、林聖傑前於民國九十八年間，因施用毒品而違反毒品危害防
    制條例案件，經本院以九十八年度毒聲字第二九九號裁定送
    觀察、勒戒後，認有繼續施用之傾向，再經本院以九十八年
    度毒聲字第三八五號裁定令入戒治處所施以強制戒治，於九
    十九年五月十二日停止其處分出監，經臺灣臺北地方法院檢
    察署（下稱臺北地檢署）檢察官以九十九年度戒毒偵字第七
    七號不起訴處分書為不起訴處分確定。
二、林聖傑基於施用第二級毒品甲基安非他命（下稱甲基安非他
    命）之犯意，於九十九年八月九日中午某時許，在其位於新
    北市○○區○○路二段四八九號之住處內，以將甲基安非他
    命（起訴書誤載為安非他命，應予更正）置於玻璃球內燒烤
    後吸食煙霧之方式，施用甲基安非他命一次。嗣於同年月十
    一日二十一時許，林聖傑行經新北市○○區○○街與集成路
    交岔路口，因形跡可疑，經員警上前盤查，經其自願性同意
    搜索而查獲，並扣得如附表所示之物，乃接受調查，經警採
    集其尿液送驗發現呈安非他命、甲基安非他命陽性反應，始
    悉上情。
三、案經新北市政府警察局三重分局報告臺灣板橋地方法院檢察
    署（下稱板橋地檢署）檢察官呈請臺灣高等法院檢察署檢察
    長令轉臺北地檢署檢察官偵查起訴及移送併辦。
    理  由
一、認定事實所憑之證據：
  (一)證據能力之認定：
    按被告以外之人於審判外之言詞或書面陳述，除法律有規定
    者外，不得作為證據；又被告以外之人於審判外之陳述，雖
    不符合同法第一百五十九條之一至第一百五十九條之四之規
    定，但經當事人於審判程序同意作為證據，法院審酌該言詞
    陳述或書面陳述作成時之情況，認為適當者，亦得為證據；
    又當事人、代理人或辯護人於法院調查證據時，知有第一百
    五十九條第一項不得為證據之情形，而未於言詞辯論終結前
    聲明異議者，視為有前項之同意，刑事訴訟法第一百五十九
    條第一項及第一百五十九條之五分別定有明文。查本判決下
    列所引用之各項證據方法之證據能力，公訴人及被告林聖傑
    於本院準備程序及審判期日中均未予爭執，且迄至言詞辯論
    終結前亦未再聲明異議（本院一○○年五月九日審判筆錄參
    照），本院審酌該等言詞陳述及書面陳述作成時之情況，並
    無不宜作為證據之情事，依刑事訴訟法第一百五十九條之五
    之規定，自得作為證據，合先敘明。
  (二)上開事實二之部分，業據被告林聖傑於本院一○○年五月九
    日審理時供承不諱（本院當日審判筆錄參照），並有如附表
    所示之物扣案可佐，且其於上揭時、地為警查獲時所採集之
    尿液，經送臺灣檢驗科技股份有限公司以ＥＩＡ酵素免疫分
    析法初步檢驗及ＧＣ／ＭＳ氣相層析／質譜儀法確認檢驗，
    結果發現有安非他命、甲基安非他命陽性反應，此有該公司
    九十九年八月二十七日濫用藥物檢驗報告及新北市政府警察
    局查獲毒品案件尿液檢體監管紀錄表各一紙附卷足憑（板橋
    地檢署九十九年度毒偵字第六四七一號卷第二五頁、第四二
    頁參照），是由上開補強證據，足認被告任意性自白核與事
    實相符，堪以採信。本件事證明確，被告之犯行堪以認定，
    應予依法論科。
二、論罪科刑之法律適用：
  (一)按甲基安非他命為毒品危害防制條例第二條第二項第二款所
    列之第二級毒品，是核被告林聖傑所為，係犯毒品危害防制
    條例第十條第二項之施用第二級毒品罪。其施用甲基安非他
    命前後持有甲基安非他命之低度行為，應為施用甲基安非他
    命之高度行為所吸收，不另論罪。
  (二)臺北地檢署檢察官以九十九年度毒偵字四○七四號移送併辦
    意旨書移送併辦之犯罪事實，與本件起訴之犯罪事實同一，
    屬實質上一罪，本院自應併予審究，附此敘明。
  (三)爰審酌被告前已曾因施用毒品，經法院裁定送觀察、勒戒及
    強制戒治，仍未能把握自新機會，徹底戒除施用毒品之惡習
    ，再度施用足以導致人體機能發生依賴性、成癮性及抗藥性
    等障礙之甲基安非他命，惟念其施用毒品乃戕害自身身心健
    康，尚未危及他人，及犯罪後坦承犯行，態度尚稱良好，兼
    衡其犯罪動機、手段、施用毒品之次數等一切情狀，量處如
    主文所示之刑，並諭知易科罰金之折算標準。
  (四)扣案如附表所示之物，均為被告所有供犯本案施用第二級毒
    品罪所用之物，業據被告於本院審理時陳明在卷，均應依刑
    法第三十八條第一項第二款、第三項之規定，宣告沒收之。
據上論斷，應依刑事訴訟法第二百八十四條之一、第二百九十九
條第一項前段，毒品危害防制條例第十條第二項，刑法第十一條
前段、第四十一條第一項前段、第三十八條第一項二款、第三項
，判決如主文。
本案經檢察官郭麗娟到庭執行職務。
中    華    民    國   100    年    5     月    23    日
                  刑事第五庭    法  官  張詩芸
以上正本證明與原本無異。
如不服本判決應於收受送達後10日內向本院提出上訴書狀，並應
敘述具體理由；其未敘述上訴理由者，應於上訴期間屆滿後20日
內向本院補提理由書（均須按他造當事人之人數附繕）「切勿逕
送上級法院」。
                                書記官  宋德華
中    華    民    國   100    年    5     月    23    日
附錄本案論罪科刑法條全文
毒品危害防制條例第十條
施用第一級毒品者，處六月以上五年以下有期徒刑。
施用第二級毒品者，處三年以下有期徒刑。
附表
┌──┬──────┬────┬───────────┐
│編號│物品名稱    │  數量  │   扣押物品清單編號   │
├──┼──────┼────┼───────────┤
│ 一 │吸管        │  壹支  │本院九十九年刑保管字第│
│    │            │        │一九二八號扣押物品清單│
│    │            │        │編號１                │
├──┼──────┼────┼───────────┤
│ 二 │分裝杓      │  貳支  │本院九十九年刑保管字第│
│    │            │        │一九二八號扣押物品清單│
│    │            │        │編號２                │
└──┴──────┴────┴───────────┘